臺灣高等法院臺中分院刑事判決
111年度上易字第472號

上  訴  人  
即  被  告  張東來





上列上訴人即被告因竊盜案件，不服臺灣南投地方法院111年度
易字第31號中華民國111年4月22日第一審判決（起訴案號：臺灣
南投地方檢察署111年度偵字第655號），提起上訴，本院判決如
下：
    主  文
上訴駁回。
    事  實
一、張東來意圖為自己不法之所有，分別為下列行為：
　㈠於民國110年12月30日10時許，基於加重竊盜之接續犯意，徒
    步行經南投縣○○鎮○○路00號住宅，因見許元駿該住宅騎樓鐵
    門未關閉，遂進入其內，徒手接續開啟許元駿所有車牌號碼
    000-0000號自用小客車車門，及車牌號碼000-000、000-000
    、000-000號等普通重型機車坐墊，欲竊取車內財物，然因
    上開自小客車之車門上鎖無法開啟，及前揭機車坐墊未置放
    財物，遂未取得財物而未遂（涉犯侵入住宅部分未據告訴）
    。
　㈡於111年1月2日12時58分許，基於加重竊盜之犯意，徒步行經
    南投縣○○鎮○○○路00號住宅，因見該住宅騎樓鐵門未關閉，
    遂入內徒手竊取錢威印所有之白色運動鞋1雙得手後，旋即
    步行離開現場（涉犯侵入住宅部分未據告訴）。
　㈢於111年1月4日20時29分許，基於竊盜之犯意，徒步行經南投
    縣○○鎮○街0號前，徒手竊取許雲翔所有之腳踏車1部得手後
    ，旋即騎乘上開腳踏車離開現場。
　㈣於111年1月11日19時52分許，基於加重竊盜之犯意，徒步行
    經楊士平位於南投縣○○鎮○○巷0○00號之住宅，因見無人看管
    ，遂進入該住宅內，竊取楊士平所有而置放於大廳神明廳桌
    上皮夾內之新臺幣（下同）3,000元得手後，旋即步行離開
    現場（涉犯侵入住宅部分未據告訴）。
　㈤於111年1月11日20時52分許，基於加重竊盜之犯意，徒步行
    經鍾海霞位於南投縣○○鎮○○街0巷0號之住宅，因見無人看管
    ，遂進入該住宅內，徒手竊取置於桌上之1,280元得手（涉
    犯侵入住宅部分未據告訴）。
二、案經鍾海霞訴由南投縣政府警察局竹山分局報請臺灣南投地
    方檢察署檢察官偵查起訴。
    理  由
一、證據能力之說明：
  ㈠刑事訴訟法第159條之5規定：「被告以外之人於審判外之陳
    述，雖不符前4條（即第159條之1至第159條之4）之規定，
    而經當事人於審判程序同意作為證據，法院審酌該言詞陳述
    或書面陳述作成時之情況，認為適當者，亦得為證據。當事
    人、代理人或辯護人於法院調查證據時，知有第159條第1項
    不得為證據之情形，而未於言詞辯論終結前聲明異議者，視
    為有前項之同意」。立法意旨在於傳聞證據未經當事人之反
    對詰問予以核實，原則上先予排除。惟若當事人已放棄反對
    詰問權，於審判程序中表明同意該等傳聞證據可作為證據，
    或於言詞辯論終結前未聲明異議，基於尊重當事人對傳聞證
    據之處分權，及證據資料愈豐富，愈有助於真實發見之理念
    ，且強化言詞辯論主義，使訴訟程序得以順暢進行，上開傳
    聞證據亦均具有證據能力。本案以下所引用被告張東來以外
    之人於審判外所為言詞或書面陳述之供述證據，迄本院言詞
    辯論終結前，檢察官、被告張東來就該等證據之證據能力均
    未聲明異議，本院審酌該等證據作成時之情況，並無違法取
    證或其他瑕疵，認為適於作為本案認定事實之依據，依上開
    規定及說明，該等供述證據應具有證據能力。
  ㈡刑事訴訟法第159條至第159條之5有關傳聞法則之規定，乃對
    於被告以外之人於審判外之言詞或書面陳述之供述證據所為
    規範，至非供述證據之物證，或以科學、機械之方式，對於
    當時狀況所為忠實且正確之記錄，性質上並非供述證據，均
    應無傳聞法則規定之適用，如該非供述證據非出於違法取得
    ，並已依法踐行調查程序，即不能謂其無證據能力。本案以
    下所引用之非供述證據，並無證據證明有出於違法取得之情
    形，復經本院依法踐行調查程序，自具有證據能力。
二、認定事實所憑之證據及理由：
　　前揭事實，業據被告張東來於偵查及原審審理中均坦認不諱
    ，核與證人許元駿、錢威印、許雲翔、楊士平、鍾海霞、張
    東琳於警詢時之證述情節大致相符；復有南投縣政府警察局
    竹山分局竹山派出所111年1月12日職務報告、南投縣○○○○○○
    ○○○○○○○000○○○○○○○○鎮○○路00號監視器影像擷圖6幀、竹山
    鎮自強四路21號監視器影像擷圖7幀暨涉案影像時序表、監
    視器影像擷圖11幀、竹山鎮加正巷4之18號往加正巷口監視
    器影像擷圖14幀、南投縣政府警察局竹山分局竹山派出所陳
    報單暨受理案件證明單、鍾海霞指認犯罪嫌疑人紀錄表、監
    視器影像擷圖15幀（警卷第2至3、24至26、33至35、39至44
    、48至54、56至57、61至64、67至74頁）、竹山分局偵查隊
    職務報告暨檢附現場照片（偵卷第63至91頁）等件附卷可稽
    ；足徵被告前開任意性自白與事實相符，被告前揭犯行均堪
    認定；被告上訴本院後，於審理時雖就事實欄一㈠部分翻異
    前供，改稱：其沒有要進去裡面偷，其是路過而已云云。然
    並未提出任何有利之事證以資證明，且此部分犯行明確，已
    經論述如前，其空口否認犯行，自不足採信。本案事證明確
    ，應依法論科。
三、論罪科刑之理由：
  ㈠是核被告所為，就事實欄㈠部分，係犯刑法第321條第2項、
    第1項第1款侵入住宅竊盜未遂罪；就事實欄㈡、㈣、㈤部分，
    均係犯刑法第321條第1項第1款侵入住宅竊盜罪；又就事實
    欄㈢部分，係犯刑法第320條第1項之竊盜罪。
　㈡被告就事實欄㈠部分，先後徒手開啟自小客車車門及3輛機車
    坐墊之行為，係於密切接近之時間，在同一地點，出於單一
    之加重竊盜犯意所為，各行為之獨立性極為薄弱，依一般社
    會健全觀念，在時間差距上，難以強行分開，應視為數個舉
    動之接續施行，認係屬接續犯之包括一罪。又被告前揭所為
    5次加重竊盜既遂、未遂及竊盜既遂犯行，犯意各別、行為
    互殊，應予分論併罰。
　㈢查被告張東來前於108年間因竊盜案件，經臺灣南投地方法院
    以108年度易字第186號判決判處有期徒刑5月（共3罪）、6
    月（共2罪）、1年（共2罪）確定，上開案件繼經該院以108
    年度聲字第908號裁定應執行有期徒刑2年3月確定，嗣其入
    監服刑後，於110年8月25日因縮短刑期執行完畢出監等情，
    此有被告之臺灣高等法院被告前案紀錄表在卷可稽。被告於
    受有期徒刑執行完畢後，5年內故意再犯本案有期徒刑以上
    之罪，為累犯，衡酌司法院大法官第775號解釋之意旨，認
    為本案犯行與前開構成累犯之前案均屬故意犯之，且均屬竊
    盜犯行，足見其對刑罰反應能力薄弱，倘加重其最低法定本
    刑，並無司法院大法官釋字第775號所指罪刑不相當之情形
    ，爰均依刑法第47條第1項之規定加重其刑。
　㈣又被告雖已著手為事實欄㈠部分之竊盜犯行，然因未取得財
    物而未得逞，其犯罪行為尚屬未遂，爰依刑法第25條第2項
    之規定，按既遂犯之刑減輕之，並依法先加重後減輕之。
四、原審以被告張東來本案之前揭事證明確，並以行為人責任為
    基礎，審酌被告過去有多次竊盜犯行，仍不思以正當途徑賺
    取財物，竟為圖一己之利，即為本案5次竊盜犯行，顯然嚴
    重欠缺尊重他人財產法益之觀念，所為應予嚴加非難；兼衡
    被告於偵查及原審審理中均坦承犯行，迄今未實際賠償被害
    人等犯後態度，暨被告自述國小畢業之智識程度、擔任臨時
    工、經濟狀況清寒、未婚、與母親同住等家庭生活情狀（原
    審卷第119頁），暨其犯罪動機、目的、手段、犯罪情節等
    一切情形，分別量處如原審判決主文所示之刑，並就得易科
    罰金部分，均諭知易科罰金之折算標準。另酌以本案5次竊
    盜犯行時間相近等情，就不得易科罰金之有期徒刑部分，及
    得易科罰金之有期徒刑部分，分別定其應執行之刑，並就得
    易科罰金部分所定應執行之刑，諭知易科罰金之折算標準。
    復就沒收部分論以：按犯罪所得，屬於犯罪行為人者，沒收
    之；於全部或一部不能沒收或不宜執行沒收時，追徵其價額
    ，犯罪所得已實際合法發還被害人者，不予宣告沒收或追徵
    。刑法第38條之1第1項前段、第3項、第5項定有明文。而查
    ：
　㈠未扣案事實欄㈡至㈣所示遭竊之白色運動鞋1雙、腳踏車1部、
    現金3,000元，分別係被告自被害人錢威印、許雲翔、楊士
    平處所竊得之財物，分屬被告為如事實欄㈡至㈣竊盜犯行之
    犯罪所得之物，且未據扣案，均依刑法第38條之1第1項之規
    定，分別於被告所犯各次罪名項下宣告沒收，如全部或一部
    不能沒收或不宜執行沒收時，依同條第3項之規定，追徵其
    價額。
　㈡至被告就事實欄㈤所竊得之現金1,280元，其中280元部分已
    發還被害人鍾海霞，此有被害人之警詢筆錄在卷可憑（警卷
    第59頁），依上開規定，自不予宣告沒收；其餘1,000元部
    分未據扣案，仍應依刑法第38條之1第1項之規定，如全部或
    一部不能沒收或不宜執行沒收時，依同條第3項之規定，追
    徵其價額等情。
　　經核其認事用法，並無違誤，量刑亦屬妥適，被告提起上訴
    未提出其他有利之事證，僅猶執前詞否認如事實欄一㈠部分
    犯行，並以原審對其所科處之刑亦屬過重，指摘原判決不當
    云云。惟其空言否認之辯解，並無足採憑，已詳如前述；且
    按刑之量定，係實體法上賦予法院得自由裁量之事項，倘其
    未逾越法律所規定之範圍，又未明顯違背正義，即不得任意
    指摘為違法；本件原審量刑時，已依刑法第57條各款之規定
    審酌被告張東來之上開一切情狀，而量處罪刑，經核原審並
    未逾越法律所規定之範圍，又無明顯違背正義，被告執前詞
    指摘原判決不當，其上訴為無理由，應予駁回。
據上論斷，應依刑事訴訟法第368條，判決如主文。　　
本案經檢察官陳俊宏提起公訴，檢察官謝名冠到庭執行職務。
中　　華　　民　　國　  111　　年　　8　　月　　11　　日
            刑事第七庭  審判長法  官  梁  堯  銘
                              法  官  羅  國  鴻
                              法  官  張  智  雄
以上正本證明與原本無異。
不得上訴。
                              書記官  洪  宛  渝
　　　　　　　　　　　　　　　
中　　華　　民　　國　　111 　年　　8 　　月　　12　　日



附錄本案論罪科刑法條全文：
中華民國刑法第320條
意圖為自己或第三人不法之所有，而竊取他人之動產者，為竊盜
罪，處5年以下有期徒刑、拘役或50萬元以下罰金。
意圖為自己或第三人不法之利益，而竊佔他人之不動產者，依前
項之規定處斷。
前二項之未遂犯罰之。

中華民國刑法第321條
犯前條第一項、第二項之罪而有下列情形之一者，處6月以上5年
以下有期徒刑，得併科50萬元以下罰金：
一、侵入住宅或有人居住之建築物、船艦或隱匿其內而犯之。
二、毀越門窗、牆垣或其他安全設備而犯之。
三、攜帶兇器而犯之。
四、結夥三人以上而犯之。
五、乘火災、水災或其他災害之際而犯之。
六、在車站、港埠、航空站或其他供水、陸、空公眾運輸之舟、
    車、航空機內而犯之。
前項之未遂犯罰之。


    附  表
編號 罪名及宣告刑 備註 1 張東來犯侵入住宅竊盜未遂罪，累犯，處有期徒刑陸月，如易科罰金，以新臺幣壹仟元折算壹日。 即起訴書編號㈠之犯罪事實 2 張東來犯侵入住宅竊盜罪，累犯，處有期徒刑拾壹月。未扣案白色運動鞋壹雙沒收，如全部或一部不能沒收或不宜執行沒收時，追徵其價額。 即起訴書編號㈡之犯罪事實 3 張東來犯竊盜罪，累犯，處有期徒刑陸月，如易科罰金，以新臺幣壹仟元折算壹日。未扣案腳踏車壹輛沒收，如全部或一部不能沒收或不宜執行沒收時，追徵其價額。 即起訴書編號㈢之犯罪事實 4 張東來犯侵入住宅竊盜罪，累犯，處有期徒刑壹年。未扣案犯罪所得新臺幣參仟元沒收，如全部或一部不能沒收或不宜執行沒收時，追徵其價額。 即起訴書編號㈣之犯罪事實 5 張東來犯侵入住宅竊盜罪，累犯，處有期徒刑拾壹月。未扣案犯罪所得新臺幣壹仟元沒收，如全部或一部不能沒收或不宜執行沒收時，追徵其價額。 即起訴書編號㈤之犯罪事實